# 求助陈版已出具所得税汇算清缴报告的政府补助收入事项

提问人：dysonle 时间：2018-02-06 20:50:44
A公司 2016 年收到与资产相关政府补助 500 万进入递延收益，按 10 年摊销每年计入营业外收入 50 万；该政府补助为征税收入； 2016年所得税汇算清缴，税务师以 50 万作为纳税收入，未确认递延所得税资产，截止目前税务局未提出疑问。企业将 2016 作为IPO申报第一年，且 2017 年同样存在类型政府补助，请问项目组是否将 2016 进行追溯调整并确认递延所得税资产？所得税汇算清缴未做纳税调整是否可以认为其认可该处理方式？

回答人：chenyiwei
请确认该笔政府补助属于应税收入还是不征税收入？如果是不征税收入，则收到时无需确认递延所得税资产或负债（税法上计入应纳税所得额的年度和金额基本与会计处理一致）。

提问人：dysonle 时间：2018-02-07 08:39:56
为征税收入，正常做法为收到当年全额纳税，但税审报告以当年摊销额作为纳税收入额；是否需要税审重出税收报告并做会计追溯整？

回答人：chenyiwei
税审结果有误，建议申请更正申报。会计上需追溯重述前期数据。